台灣板橋地方法院刑事判決　　　　　　　　　　　　　九十一年度交易字第四七號
　　公　訴　人　台灣板橋地方法院檢察署檢察官
　　被　　　告　甲○○
右列被告因過失傷害案件，經檢察官提起公訴（九十年偵字第九八三七號），本院判
決如左：
    主  文
甲○○因過失傷害人，處拘役貳拾日，如易科罰金，以佰元折算壹日。
    事  實
一、甲○○前於民國（下同）八十九年間因妨害家庭案件，經本院判處有期徒刑四月
    ，上訴台灣高等法院駁回確定，並於九十年一月三十日易科罰金執行完畢（不構
    成累犯）。緣於九十年一月十三日上午五時二十五分許，駕駛車號ＺＢ─三七二
    七號自用小客車，沿台北縣三重市○○路往台北橋方向行駛，途經台北縣三重市
    ○○路○段一二六號前（設有人行天橋），原應注意汽車行駛時，駕駛人應注意
    車前狀況，隨時採取必要之安全措施，且當時夜間有照明，路面無缺陷，道路無
    障礙物，視距良好，依當時之情形並無不能注意之情形，竟仍疏於注意，於通過
    上開路口時，適有路人乙○○欲穿越上開馬路，理應注意行人穿越道路時，於設
    有人行天橋者，必須經由人行天橋穿越，不得在其一百公尺範圍內穿越道路，竟
    為圖一時方便，不經由人行天橋穿越，卻穿越上開重新路四段一二六號前之路口
    時，為甲○○自後撞及，致使乙○○受有左側脛骨、腓骨骨折、右側鎖骨骨折、
    右側腓骨骨折、第六胸椎壓迫性骨折及頭部外傷、前額裂傷之傷害。甲○○肇事
    後，迅即通知救護車將乙○○送醫治療，且停留於現場等待警員前來處理，並於
    犯罪未發覺前，向前來處理之警員自首上情，並願接受裁判。
二、案經被害人乙○○訴由台北縣警察局三重分局報請台灣板橋地方法院檢察署檢察
    官偵查起訴。
    理  由
一、訊據被告甲○○對於右揭時、地駕車撞及乙○○成傷之事實並不否認；惟矢口否
    認有何過失之犯行，並辯稱：係乙○○未由人行天橋穿越道路，且當時下雨，伊
    無法及時反應，才會撞上乙○○云云。經查：右揭事實，業據告訴人乙○○於警
    訊中指訴綦詳，並有道路交通事故調查報告表、現場照片七幀及診斷證明書乙紙
    附卷可稽。按汽車駕駛人應注意車前狀況，隨時採取必要之安全措施，道路交通
    安全規則第九十四條第三項定有明文。被告於前揭時地駕車，自應遵守上述交通
    安全規定；況當時夜間有照明，路面並無缺陷，亦無障礙物且視距良好，並無不
    能注意之情形；再依告訴人乙○○於警訊中指稱：被告駕車係自告訴人背後撞及
    致告訴人倒地受傷（見偵查卷第五頁背面），惟被告竟仍疏於注意，以至肇事，
    致被害人受傷，其有過失甚明，台灣省台北縣區車輛行車事故鑑定委員會亦為相
    同之認定，有該會九十年九月十九日北鑑字第九０一五七八號函附之鑑定意見書
    在卷可參。且被告過失行為與被害人受傷間，顯有相當因果關係。又縱依上開鑑
    定意見書內所述，告訴人乙○○未依規定在行人穿越道路上行走，為肇事主因，
    亦無解於被告過失責任之成立。是被告所辯無過失乙節，要屬飾卸之詞，顯不可
    採。罪證明確，被告犯行洵堪認定。
二、核被告所為，係觸犯刑法第二百八十四條第一項前段之過失傷害罪。又被告於犯
    罪未發覺前，即報警處理，並留在現場向前來處理之警員坦承肇事，並願接受裁
    判，有台北縣警察局偵辦交通事故案件涉嫌人是否自首調查表乙紙在卷可佐，合
    於刑法自首之規定，依法減輕其刑。爰審酌被告之品行、智識程度及被告過失之
    程度尚屬輕微，犯罪後未與被害人和解以及被告犯罪後之態度等一切情狀，量處
    如主文所示之刑，並諭知易科罰金之折算標準，以示懲儆。
據上論斷，應依刑事訴訟法第二百九十九條第一項前段，刑法第二百八十四條第一項
前段、第六十二條前段、第四十一條第一項前段，罰金罰鍰提高標準條例第一條前段
、第二條，判決如主文。
本案經檢察官郭緯中到庭執行職務
中    華    民    國    九   十   一    年    二    月   二  十  七     日
                            台灣板橋地方法院交通法庭
                                法  官  潘  長  生
右正本證明與原本無異。
如不服本判決，應於判決送達後十日內向本院提出上訴狀 (應附繕本) ，上訴於
臺灣高等法院。
                                書記官  王  增  華
中      華      民      國      九 十 一      年    三    月      一    日
附錄本案論罪科刑法條
刑法第二百八十四條：
因過失傷害人者，處六月以下有期徒刑、拘役或五百元以下罰金。致重傷者，處一年
以下有期徒刑、拘役或五百元下罰金。
從事業務之人，因業務上之過失傷害人者，處一年以下有期徒刑、拘役或一千元以下
罰金。致重傷者，處三年以下有期徒刑、拘役或二千元以下罰金。
